臺灣臺中地方法院刑事判決　　　　　　　95年度訴字第2666號
公　訴　人　臺灣臺中地方法院檢察署檢察官
被　　　告　甲○○
　　　　　　　　　　國民
選任辯護人　蘇哲科　律師
上列被告因違反藥事法案件，經檢察官提起公訴（94年度偵字第
12618號），並經臺灣板橋地方法院檢察署檢察官移請併案審理
（95年度偵字第5114號、95年度偵字第13243號、95年度偵字第1
3509號、95年度偵字第14950號、95年度偵字第14951號），本院
判決如下：
    主  文
甲○○共同連續製造偽藥，處有期徒刑陸年陸月。
    事  實
一、甲○○素行不佳，前曾犯二次違反藥事法罪、三次公共危險
    等罪（均未構成累犯），詎仍不知悔改。甲○○基於概括之
    犯意，連續有如下之犯行：
（一）、甲○○係華昌製藥生化科技股份有限公司（設台南縣官
        田二鎮村○○街四十三號）之董事，並為實際從事藥品
        製造業務之人，明知製造藥品應將其成分、規格、性能
        及製法之要旨，檢驗規格、方法、有關資料、證件，連
        同標籤、仿單及樣品，申請主管機關即行政院衛生署查
        驗登記，並繳納證書費、查驗費，經核准發給藥品許可
        證後，始得製造、販賣；未經核准，擅自製造、販賣者
        ，即屬藥事法第二十條第一款所規定之偽藥。又CIALIS
        「犀力士」藥品係「美商禮來ICOS股份有限公司」所生
        產之藥品，REDUCTIL「諾美婷」藥品，係「美商亞培股
        份有限公司」所生產製造及經銷之藥品，甲○○竟與乙
        ○○共同基於製造及販賣偽藥之概括犯意聯絡，甲○○
        於民國（下同）九十二年十月間某日起至九十三年十月
        止，連續多次受乙○○（製造及販賣偽藥部分，業經移
        送台灣高等法院台中分院，併案審理）之委託，在不詳
        地點製造偽藥CIALIS「犀力士」藥品後，再交付給乙○
        ○轉售圖利。
（二）、甲○○係如來藥品有限公司之負責人，並為實際從事藥
        品製造業務之人，明知未依法申請主管機關即行政院衛
        生署查驗登記，經核准取得藥品許可證之藥品，即為藥
        事法第二十條第一款所稱之偽藥，不得製造、販賣。甲
        ○○竟基於前開製造及販賣偽藥之概括犯意，甲○○在
        台北縣三重市○○路○段六十五巷五弄一號內製造下列
        偽藥：（１）、自九十一年起至九十三年間，以不明中
        藥成分加上美國輝瑞藥廠製造之「威而剛」磨粉混合，
        再委託不知情之天威生化科技有限公司（址設臺北縣新
        莊市○○路三八七巷十一號一樓，以下簡稱天威公司，
        前身為亞鼎食品企業有限公司，已於九十三年一月八日
        解散），在天威公司之廠房內，以每顆新台幣（下同）
        三毛五之代價製成膠囊狀之壯陽藥劑，並在台北縣三重
        市○○路○段六十五巷五弄一號將前揭偽藥以每顆九元
        、二十五元之價格販賣予乙○○或其他不特定之消費者
        。（２）、自九十五年間起，以混合皮膚藥、增粘劑、
        薄荷腦、抗生素及類固醇等物加熱攪拌，調製成「舒筋
        新軟膏」、「愛膚康」及「膚復郎」等軟膏，並在上址
        分別以一百五十元、一百五十元及二百五十元之價格販
        賣予不特定之消費者。
（三）、甲○○明知塗改或更換有效期間之標示者，即屬藥事法
        第二十條第四款所規定之偽藥，竟將其於九十一年間向
        不知情之乙○○購入之「膚必好親水性軟膏」，於九十
        三年六、七月間，以每瓶三百五十元之價格，將其已更
        換過有效期間標示為九十三年二月十日至九十六年三月
        九日之「膚必好親水性軟膏」二大箱共二十四瓶，透過
        其不知情之員工林秀淑販賣予奇麟實業社之負責人胡豐
        豔（涉嫌違反藥事法罪行，業經臺灣屏東地方法院檢察
        署檢察官以九十五年度偵字第六二二號為緩起訴處分確
        定在案），再由胡豐豔於九十四年農曆春節前某日及同
        年三月二日，復以每瓶四百元之價格，將上開偽藥轉賣
        予屏東縣屏東市○○路三○七號一樓之保谷中藥行之負
        責人蔡天財（涉嫌違反藥事法罪行，業經臺灣屏東地方
        法院檢察署檢察官以九十四年度偵字第五一四二號為緩
        起訴處分確定在案），並提供小化妝盒七百盒予蔡天財
        自行分裝為小瓶裝，及更換有效期間之標示為製造日期
        ：九十四年二月六日，有效日期：九十七年二月六日。
        嗣於九十四年九月二十八日上午九時四十五分許在上述
        保谷中藥行內，為屏東縣衛生局稽查人員當場查獲，並
        扣得上開偽藥大瓶裝一瓶、小瓶裝一六九瓶，始循線查
        悉上情。
（四）、甲○○復自九十二年十月間某日起至九十三年十月二日
        乙○○經警查獲止，基於上開營利販賣之概括犯意，連
        續多次向乙○○購買偽藥REDUCTIL「諾美婷」藥品後，
        再轉售圖利。
二、案經法務部調查局臺中市調查站移送臺灣臺中地方法院檢察
    署檢察官偵查起訴，並經法務部調查局航業海員調查處、內
    政部警政署保安警察第三總隊第一大隊分別移送臺灣板橋地
    方法院檢察署檢察官移請併案審理。
    理  由
一、訊據被告甲○○對於上揭犯罪事實欄一之（一）、（二）、
    （三）部分等之事實均坦承不諱，核與（１）、秘密證人李
    美月（化名）於調查局筆錄中證述：證明證人乙○○有向秘
    密證人陳述被告甲○○負責諾美婷偽藥之打錠，證人乙○○
    負責藥品包裝等分工事實。（２）、他案相牽連被告鄭連財
    於調查局筆錄中（見台灣台中地方法院檢察署九十三年度偵
    字第一七二二四號卷二第四頁）供稱其與證人乙○○於九十
    三年八月十八日電話監聽譯文中，證人乙○○表示「鄭仔的
    原料現在都在我這裡」，係表示被告甲○○已將製造諾美婷
    偽藥之原料交付給證人乙○○等語。再據證人乙○○、九
    十四年六月二十二日調查筆錄：1.（你與甲○○於93年間曾
    經使用之行動電話號碼為何？）我於93年間曾經使用之行動
    電話號碼有0000-000000、0000-000000，甲○○於93年間曾
    經使用之行動電話號碼有0000-000000等，但是其他詳細電
    話號碼我已無法確定。2.（（提示：本站依法進行乙○○通
    訊監察譯文影本）該通93年8月1日10時54分你以渠行動電話
    致電予甲○○（0000-000000），你請甲○○準備「吸的」
    （台語），意義為何？）（詳視後作答）該通電話卻為我打
    給甲○○的，當時我因為要將臺中的住所搬到台中市南屯區
    ○○○街新址，所以我請甲○○準備「使蒂諾斯」偽藥給我
    ，以便我進行包裝銷售，其中「吸的」即係指「使蒂諾斯」
    偽藥而言。3.（前述甲○○是否提供「使蒂諾斯」偽藥給你
    ？）當時因為我向台北一名江姓男子（年籍不詳）訂購「使
    蒂諾斯」偽藥，但是因為我財務窘困，所以我才會拜託甲○
    ○替我支票貼現，以便向江姓男子取貨，前述通話即是指此
    而言。4.（（提示：乙○○通訊監察譯文）該通93年8月1日
    17時17分甲○○以0000-000000電話致電給你，內容甲○○
    問你「V仔5公斤要打粒仔（打要錠）... 」意義為何？）（
    詳視後作答）該通電話確為甲○○打給我的，其內容「我問
    乙○○「V仔5公斤要打粒仔（打藥錠）」意義為當時我有向
    甲○○購買中藥的威而剛，前述通話即為我委託甲○○將五
    公斤的原料打錠成中藥威而剛的成品，該「V仔」即係指中
    藥威而剛而言。5.（（現場撥放通話錄音光碟，並提示：乙
    ○○通訊監察譯文影本）該通93年8月15日11時59分甲○○
    以0000-000000電話致電你之通話，是否為你與甲○○之通
    話？內容「你問甲○○諾美婷還有多少？你回答還有3公斤
    ，可以打18萬粒（藥錠），並且你要甲○○用郵局將5000盒
    諾美婷寄來」意義為何？）（經詳細聆聽錄音光碟並詳視譯
    文後作答）前述通話確為我與甲○○之通話無誤，但是諾美
    婷均係由我所提供給甲○○的，貴站所提示的通訊監察譯文
    恐有錯置，據我記憶是甲○○向我訂購諾美婷，但是數量並
    沒有5000盒之多，因為甲○○僅有先後數次向我購買諾美婷
    ，數量每次約為30至50 盒。6.（（現場播放通話錄音光碟
    ，並提示: 乙○○通訊監察譯文影本）該通93年8月18日12
    時57分及19時36分你以行動電話致電予甲○○（0000-00000
    0），內容『你問甲○○「原料到香港打錠要3天」、「諾美
    婷是2007還是2008』意義為何？）（經詳細聆聽錄音光碟並
    詳視譯文後作答）前述2通電話確均為我與甲○○之通話無
    誤，但是第一通通話內容我已經無法確定，第2通電話「諾
    美婷是打2007還是2008」係當時我委託甲○○幫我找人印製
    諾美婷之外裝盒，該2007及2008係指藥品保存期限而言，但
    是後來甲○○並未找人幫我印製，後來我所使用的包裝盒均
    係交由夏之彩公司薛先生印製的。7.（（現場播放通話錄音
    光碟，並提示：乙○○通訊監察譯文）該通93年8月19日18
    時21分你致電予甲○○（0000-000000），內容『你問甲○
    ○「諾的2007及2008」等交談』意義為何？）（經詳細聆聽
    錄音光碟並詳視譯文後作答）前述通話確為我與甲○○之話
    無誤，我所言之「諾的」係指諾美婷，而2007及2008應該係
    指保存期限。8.（（現場播放通話錄音光碟，並提示：乙○
    ○通訊監察譯文影本）該通93年9月12日17時00分甲○○以
    0000-000000電話致電給你，內容『甲○○問你「內外的50
    萬粒及V仔2公斤」? 等交談』意義為何？）（經詳細聆聽錄
    音光碟並詳視譯文後作答）前述通話確為我與甲○○之對話
    無誤，甲○○問我之「內外的」係指內外藥廠的「使蒂諾斯
    」安眠藥，當時因為我透過「江仔」向大陸訂購「使蒂諾斯
    」偽藥被騙，所以我才想要委託甲○○幫我進行「使蒂諾斯
    」偽藥的打錠，但是後來並沒有進行，而V仔意義即為中藥
    威而剛。9.（（提示：93年10月13日乙○○筆錄）該筆錄中
    你供稱你曾於92年間開始委託甲○○替你進行犀力士等偽藥
    之打錠製造，是否屬實？經過詳情為何？）（詳視後作答）
    是的，我確曾於92年間向甲○○購買中藥的犀力士藥丸，而
    並非指西藥的犀力士。10.（（提示：93年10月13日乙○○筆
    錄及乙○○扣押物甲參陸-1）該乙○○扣押物參陸-1所載為
    你向甲○○買藥之銷貨帳冊紀錄（該帳冊背面即為華昌製藥
    廠股份有限公司之試算表），其中所記之「V」，「C」及諾
    美婷等字樣係何意義？）（詳視後作答）前述銷貨帳冊紀錄
    中所記之「V」係指中藥威而剛而言，而「C」則指中藥犀力
    士，前述兩項即為我向甲○○購買藥品的紀錄，而諾美婷之
    記載則為甲○○向我購買諾美婷偽藥之紀錄。11.（前述甲○
    ○向你購買諾美婷偽藥之數量及價格若干？）依據該帳冊紀
    錄，僅顯示4月17日甲○○向我購買諾美婷偽藥之數量為30
    盒，總價7500元，單價即為每盒250元，但是甲○○向我購
    買諾美婷次數則不只一次。12.（亞培藥廠所生場之諾美婷市
    價每盒在3000元以上，而甲○○向你購買諾美婷每盒卻僅有
    250元，甲○○購買時是否知道該諾美婷係偽藥？）而甲○
    ○向你購買之諾美婷偽藥用途為合？）亞培藥廠所生產之諾
    美婷為中文標示之28粒盒裝，而甲○○向我購買諾美婷則為
    英文標示30粒盒裝，甲○○購買時已經知道該諾美婷係偽藥
    ，甲○○向我購買諾美婷偽藥之用途再轉售，但據我所知，
    他的銷售情況並不好。、九十三年十月十三日調查站筆錄
    ：1.（據本站調查你於九十二年開始即透過華昌製藥公司董
    事甲○○（行動電話0000000000）打錠製造偽藥販售，經過
    詳情為何？）有的，我確曾於九十二年間委託華昌製藥公司
    甲○○，使用行動電話0000000000打錠製造犀力士藥品，再
    交給我販售牟利。2.（（提示：九十三年十月二日乙○○扣
    押物甲參陸之一「銷貨資料」）該「銷貨資料」所載係指何
    義？）（詳視後作答）該「銷貨資料」所載即為我向甲○○
    買藥之紀錄影本。3.（（提示：通訊監察譯文資料）該筆通
    訊監察譯文資料係由你0000000000電話撥打0000000000電話
    給甲○○，其中通話內容有關你問甲○○「那個藥你看一看
    有沒有打起來，我順便拿一點回去」所謂那個藥係指何義？
    ）因為我向大陸所買的「使蒂諾斯」被騙了，所以我請甲○
    ○打一些「使蒂諾斯」的樣本給我回去試驗有無藥效，但甲
    ○○也沒有辦法，因為無法取得原料。（３）、據監聽證人
    乙○○九十三年九月八日至同年月十日通聯譯文顯示：證人
    乙○○曾多次與被告甲○○就偽藥之模子、雷射標、諾美婷
    進貨、偽藥外包裝、威而剛原料加工及偽藥趕工出貨等事宜
    討論，此有監聽譯文報告表附卷（見台灣台中地方法院檢察
    署九十三年度偵字第一七二二四號卷二第十三頁以下）可稽
    。（４）、據監聽證人乙○○通聯譯文顯示（見台灣台中地
    方法院檢察署九十三年度偵字第一七二二四號卷二第五十四
    頁以下）：證人乙○○向被告甲○○指出客戶要求諾美婷外
    包裝打印有效年限為二○○八年而非二○○七年。且證人乙
    ○○詢問七公斤完成與否等情，按藥錠之有效年限豈能經由
    外包裝而任意更改，可證被告甲○○明知其供貨給證人乙○
    ○者係偽藥。（５）、據監聽證人乙○○電話譯文（見台灣
    台中地方法院檢察署九十三年度偵字第一七二二四號卷二第
    一○五頁）顯示：證人乙○○曾向被告甲○○確認印製長度
    （應係前所指鋁箔）。（６）、據監聽證人乙○○電話譯文
    （見台灣台中地方法院檢察署九十三年度偵字第一七二二四
    號卷二第一六○頁）顯示：證人乙○○要求被告甲○○趕工
    出貨，利用貨運行送給證人乙○○。（７）、據監聽證人乙
    ○○電話譯文（見台灣台中地方法院檢察署九十三年度偵字
    第一七二二四號卷三第四頁）顯示：證人乙○○告知藥品檢
    驗結果成色不足，被告甲○○懷疑遭代工者侵吞原料，證人
    乙○○要求被告甲○○委託其他檢驗機構鑑驗。況依上述扣
    押物編號二甲（二）參陸-1銷貨資料，被告甲○○既承認賣
    夾雜有犀力士成份之中藥給證人乙○○，且證人乙○○於九
    十四年六月二十二日在調查站解讀毒銷貨資料表示，被告甲
    ○○九十二年十月三日及十三日、十二月九日；九十三年三
    月三日及十一日、九十三年十月三日及十三日，均有銷售夾
    雜犀力士成份之偽藥給證人乙○○，其數量高達四萬一千五
    百單位（即上述日期有C者之單位總和），況中藥不得夾雜
    西藥犀力士，否則即屬偽藥，被告甲○○為藥廠負責人，竟
    提供夾雜西藥犀力士成份之藥物給證人乙○○，且數量甚鉅
    ，在在證明，證人乙○○之證述「被告甲○○製造偽藥犀力
    士供銷售」，與事實相符。（８）、據監聽證人乙○○通聯
    譯文顯示：「1.時間：93年8月1日17時17分被告甲○○0000
    -000 000（Ａ）打給證人乙○○（Ｂ）：Ａ：羅仔，那個V
    仔五公斤的，是要退還你還是一樣打粒仔（打錠）。Ｂ：要
    打粒仔，我要拿原料錢給你。Ａ：不急，東西還沒有拿到。
    Ｂ：東西何時可以拿到？下週作的好嗎？Ａ：沒那麼快喔。
    Ｂ：我現在主要是「巴」的（指「巴塞隆那」）最重要，現
    在這些貨很急啦。Ａ：我週二就可以回答你啦。」、「2.時
    間：93年8月1日17時57分，蘇俊銘0000-000000（Ａ）打給
    證人乙○○（Ｂ）：Ａ回Ｂ電話，Ｂ說明日匯十萬元給Ａ，
    Ａ問吸仔（四號減肥藥）還有沒有。Ｂ說原料還沒進，見面
    再說。Ｂ：還沒　。」、「3.時間：93年8月18日12時57分
    ，證人　乙○○0000-000000（Ａ）打給被告甲○○0000-00
    0000（Ｂ）：Ａ：鄭董，我那個到香港了嗎？Ｂ：到香港了
    ，昨天到的。Ａ：你看我週一或週二領的到貨嗎？Ｂ：很難
    說喔，料能到就很加在了，反正你打錠也要三天，合起來也
    要五天。Ａ：打錠不要啦，絕對不能再拖了，我這裡都準備
    好了啦。Ｂ：我盡量趕啦。」、「4.時間：93年8月18日19
    時36分，證人乙○○0000-000000（Ａ）打給被告甲○○000
    0-000000（Ｂ）：Ａ：鄭仔，你最後那個諾美婷是打2007的
    還是2008的。Ｂ：我沒注意。Ａ：是打2008的，你怎麼有20
    08的牌子。Ｂ：我牌子是2008，我才印的呀。Ａ：你確定牌
    子是2008的。Ｂ：我的包裝內外都印的一樣啦。Ａ：你的盒
    子還有多少？Ｂ：我盒子只剩一千個而已。Ａ：你叫他們再
    印六千個給我。Ｂ：他要印就一萬個喔。Ａ：一萬個不要緊
    ，你叫他馬上印，我趕著要，你原料還有多少。」、「5.時
    間：93年8月19日18時21分，證人乙○○0000-000000（Ｂ）
    打給被告甲○○0000-000000（Ａ）：Ａ：你那個諾的是200
    7的不是2 008的，他是要2008的。Ｂ：盒子是2007的喔。Ａ
    ：對啦，他打開箱子看是2007的，如果是2007的我倉庫還有
    不少，我等下要去載回來，你那個七公斤作了沒有。」、「
    6.時間：93年9月12日17時00分，被告甲○○0000-000000（
    Ｂ）打給證人乙○○0000-000000（Ａ）：Ａ：你身邊還有
    內外？Ｂ：我這裡沒有，要還要去拿，怎麼？Ａ：你設法拿
    一片，上邊要能打字，打字不是還要合？Ｂ：是要比照一樣
    ，不能亂搞，我禮拜一拿下去。Ａ：那你拿一片，反正禮拜
    一才要弄。等你拿下來，才去合那鐵模。Ｂ：好，五十萬或
    六十萬粒都可以。Ａ：我排五十萬粒。Ｂ：你那V仔2KG弄沒
    ？Ａ：料拿來了，還沒弄。Ｂ：好，禮拜一順便下去弄。」
    、「7.時間：93年9月12日18時40分，證人乙○○0000-0000
    00（Ａ）打給被告甲○○妻00-00000000（Ｂ）：Ａ請Ｂ轉
    告甲○○，因下大雨，所以明天才上去載貨。」、「8.時間
    ：93年9月25日18時46分，證人乙○○0000-000000（Ｂ）打
     給被告甲○○0000-000000（Ａ）：Ａ：你有沒有下去？Ｂ
    ：沒有。Ａ：那個藥你看一看有沒有打起來，我順便拿一點
    回去。Ｂ：十二點好不好。Ａ：內外那個，不是那個。Ｂ：
    對。Ａ：那十二點才會好，多少？Ｂ：全部。」、「9.時間
    :93 年7月25日13時08分，證人乙○○（Ａ）打給被告甲○
    ○000 0-000000（Ｂ）：Ａ：鄭仔，粒仔哪時會好？Ｂ：禮
    拜二。Ａ：禮拜二晚，你會拿下來？Ｂ：好呀！我順便帶下
    去，我要進去華昌，我半路交你。Ａ：可以，我開票給你，
    我開八月一張一百萬，九月一張一百萬，都是藥錢，你可安
    心。你巴塞隆納，那吸的，何時才知道？Ｂ：月底之前吧。
    Ａ：你列一張給我，讓我好作業。Ｂ：好。」、「10.時間：
    93年8 月15日11時59分，被告甲○○0000-000000（Ａ）打
    給證人乙○○0000-000000（Ｂ）：Ａ：你在找我？Ｂ：鄭
    董，我跟你講，你諾美婷還有多少？多少KG？Ａ：差不多3K
    G。Ｂ：3KG約18萬多粒，九千多盒，幾箱？可以在你那裡裝
    箱？Ａ：我還沒有裝箱。可以裝。Ｂ：一箱多少，普通是一
    箱二十五條。Ａ：我用郵局的。Ｂ：你要用郵局，先把我裝
    二十件，剛好五千盒。我禮拜二會去拿喔！後天下午二至三
    點過去拿。Ａ：好。」。由上開監聽證人乙○○通聯譯文顯
    示，被告甲○○確有上揭犯罪事實欄一之（一）、（二）、
    （三）部分等之犯行無疑。（９）、同案被告林志青、張家
    樺、胡豐豔、蔡天財等人之供述，證人林秀淑、陳勇良等人
    之證述。（１０）、此外，復有扣押物編號二、甲（二）參
    陸─1銷貨資料及華昌製藥廠股份有限公司試算表、本院九
    十四年度訴字第二一五號判決、監聽譯文報告表、扣案偽藥
    諾美廷二萬一千顆、犀力士七百七十顆、諾美廷七萬五千零
    二十顆、犀力士五百三十顆、行政院衛生署藥物食品檢驗局
    九十四年六月二十八日檢驗成績書二份及併辦扣案之乙○○
    日記帳三張、客票登記簿一冊、建華銀行支票簿五冊、估價
    單五冊、現金收付簿一冊、舒筋新軟膏三一罐、愛膚康九罐
    、膚復朗五罐、類固醇一罐、抗生素一罐、查獲上開扣案藥
    品照片五張、台北縣政府衛生局現場稽查工作日誌表一份、
    現責付由被告甲○○保管之攪拌器及攪拌器照片三張、扣案
    之大瓶「膚必好親水性軟膏」共十二瓶、小瓶共一六九瓶等
    足資佐證，足認被告甲○○此部分自白，核與事實相符，堪
    予採信，事證至臻明確，被告甲○○上揭犯罪事實欄一之（
　　一）、（二）、（三）部分等之犯行均洵堪認定。另訊據被
    告甲○○矢口否認有何前揭犯罪事實欄一之（四）部分之犯
    行，辯稱：伊向證人乙○○購買偽藥REDUCTIL「諾美婷」藥
    品，係供自己及家人食用，伊並未轉售他人云云。惟查（１
    ）、上揭事實，業據證人乙○○於九十三年十月十三日調查
    局筆錄中證述：「92年間起被告甲○○有受證人乙○○委託
    製造偽藥犀力士」。九十四年六月二十二日在調查局筆錄供
    述: 「銷售諾美廷給被告甲○○，由被告甲○○再轉售」之
    事實。並有扣押物編號二甲（二）參陸-1銷貨資料及華昌製
    藥廠股份有限公司試算表附卷足稽。且九十三年十月二日，
    在證人乙○○承租之台中市○○○街四十號五樓之五處所，
    扣到偽藥諾美廷二萬一千顆、犀力士七百七十顆。並在台中
    市○區○○街九巷六號扣得諾美廷七萬五千零二十顆、犀力
    士五百三十顆。足徵，證人乙○○謂有委託被告甲○○製造
    偽藥犀力士，並銷售偽藥諾美廷給被告甲○○轉售之證述，
    與事實相符。且該等扣案諾美廷及犀力士均屬偽藥之情，亦
    有本院九十四年度訴字第二一五號判決認定屬實。（２）、
    在證人乙○○租屋處扣得之諾美廷係偽藥，已如前述，則證
    人乙○○豈可能販售真藥諾美廷給被告甲○○。（３）、再
    者，證人乙○○復表示「上述銷獲資料僅顯示四月十七日，
    被告甲○○向其購買諾美廷偽藥之數量三十盒、總價七千五
    百元、單價每盒二百五十元，但被告甲○○向其買諾美廷之
    次數，不只這一次」。是證人乙○○既專門販賣偽藥諾美廷
    ，而被告甲○○於調查站亦不否認九十三年四月十七日，向
    證人乙○○購買諾美廷三十盒，則被告甲○○一次向證人乙
    ○○購買三十盒諾美廷，且以單價二百五十元，購得市價單
    價為三千二百元之諾美廷，竟只為供家人施用，顯與常理不
    合，所辯不外卸責之詞，不足採信。且被告甲○○向證人乙
    ○○購買諾美廷既屬偽藥，則被告甲○○焉有可能將諾美廷
    偽藥供其自己及家人食用。益徵被告甲○○向證人乙○○所
    購買之諾美廷偽藥，係供其轉售他人牟利無訛。是綜據上述
    ，被告甲○○空言否認犯罪事實欄一之（四）部分之犯行，
    所辯無非臨訟畏罪飾卸之詞，要無足採，事證已臻明確，被
    告甲○○犯罪事實欄一之（四）部分之犯行亦洵堪認定。
二、核被告甲○○所為，係犯藥事法第八十二條第一項之製造偽
    藥罪、第八十三條第一項之販賣偽藥罪。其多次製造偽藥、
    販賣偽藥行為，各該時間緊接、犯罪構成要件又復相同，顯
    係基於概括之犯意為之，為連續犯，爰依刑法第五十六條之
    規定均以一罪論，並均加重其刑。公訴人移請併案審理部分
    （即犯罪事實欄一之（二）、（三）部分之犯行）與起訴書
    論罪科刑部分為連續犯，屬裁判上一罪關係，依審判不可分
    之原則，亦為起訴效力所及，自為本院審理論究範圍，併予
    敘明。被告甲○○就製造偽藥行為，與乙○○間有犯意之聯
    絡，行為之分擔，均為共同正犯。被告所犯上開二罪間，有
    方法結果之牽連關係，為牽連犯，應從一重之藥事法第八十
    二條第一項之製造偽藥罪處斷。爰審酌被告甲○○犯罪之動
    機、目的、手段、品行不佳，詳如前述，此有台灣台中地方
    法院檢察署刑案資料查註紀錄表一份在卷可按、所生危害及
    犯罪後猶飾詞狡賴部分犯行，悔意不深，犯後態度不佳等一
    切情狀，量處如主文所示之刑，以資懲儆。查被告行為後，
    刑法第二十八條：「二人以上共同實施犯罪之行為者，皆為
    正犯」之規定，已於九十四年一月七日修正，九十四年二月
    二日公布，九十五年七月一日生效，修正為「二人以上共同
    實行犯罪之行為者，皆為正犯」，比較修正前後刑法第二十
    八條之規定，修正後之規定亦未較有利於被告，依修正施行
    後刑法第二條第一項前段之規定，此部分應適用被告行為時
    即修正前刑法第二十八條規定予以處斷。又被告行為後，刑
    法第五十六條「連續數行為而犯同一之罪名者，以一罪論。
    但得加重其刑至二分之一」之規定，業經總統於九十四年二
    月二日公布修正予以刪除，並自九十五年七月一日施行。而
    刑法第五十六條刪除後，原規定之數行為而犯同一之罪名者
    ，除有接續犯之情形外，應按數罪併罰之原則論處，依修正
    施行後刑法第二條第一項「行為後法律有變更者，適用行為
    時之法律。但行為後之法律有利於行為人者，適用最有利於
    行為人之法律」之規定，比較刪除前後刑法第五十六條之規
    定，刪除後之規定，並未較有利於被告，故應適用被告行為
    時即刪除前刑法第五十六條之規定論處，附此敘明。又被告
    行為後，刑法第五十五條後段關於牽連犯「犯一罪而其方法
    或結果之行為犯他罪名者，從一重處斷」之規定，業經總統
    於九十四年二月二日公布修正予以刪除，並自九十五年七月
    一日施行。而刑法第五十五條後段關於牽連犯之規定刪除後
    ，原規定之犯一罪而其方法或結果之行為犯他罪名者，除依
    具體情況認有想像競合犯之情形外，應按數罪併罰之原則論
    處，依修正施行後刑法第二條第一項「行為後法律有變更者
    ，適用行為時之法律。但行為後之法律有利於行為人者，適
    用最有利於行為人之法律」之規定，比較刪除前後刑法第五
    十五條後段關於牽連犯之規定，刪除後之規定，並未較有利
    於被告，故應適用被告行為時即刪除前刑法第五十五條後段
    關於牽連犯之規定論處，亦此敘明。
據上論斷，應依刑事訴訟法第二百九十九條第一項前段、藥事法
第八十二條第一項、藥事法第八十三條第一項、刑法第二條第一
項前段、第十一條前段、修正前刑法第二十八條、第五十六條、
第五十五條，判決如主文。
中　　華　　民　　國　　96　　年　　1 　　月　　3 　　日
                  刑事第八庭    審判長法  官　朱光國
                                      法　官　洪堯讚
                                      法　官　洪俊誠
以上正本證明與原本無異。
如不服本判決，應於判決送達後十日內向本院提出上訴狀，上訴
於臺灣高等法院臺中分院(須附繕本)。
                                      書記官　蕭榮峰
中　　華　　民　　國　　96　　年　　1 　　月　　3 　　日
附錄論罪科刑實體法條文：
藥事法第82條：
製造或輸入偽藥或禁藥者，處十年以下有期徒刑，得併科新臺幣
一千萬元以下罰金。
以犯前項之罪為常業者，處五年以上十二年以下有期徒刑，得併
科新臺幣二千五百萬元以下罰金。
犯前二項之罪，因而致人於死者，處無期徒刑或十年以上有期徒
刑，致重傷者，處七年以上有期徒刑。
因過失犯第一項之罪者，處三年以下有期徒刑、拘役或科新臺幣
五十萬元以下罰金。
第一項及第二項之未遂犯罰之。
藥事法第83條：
明知為偽藥或禁藥，而販賣、供應、調劑、運送、寄藏、牙保、
轉讓或意圖販賣而陳列者，處七年以下有期徒刑，得併科新臺幣
五百萬元以下罰金。
以犯前項之罪為常業者，處二年以上十年以下有期徒刑，得併科
新臺幣二千五百萬元以下罰金。
犯前二項之罪，因而致人於死者，處七年以上有期徒刑，致重傷
者，處三年以上十二年以下有期徒刑。
因過失犯第一項之罪者，處二年以下有期徒刑、拘役或科新臺幣
三十萬元以下罰金。
第一項及第二項之未遂犯罰之。
藥事法第20條：
本法所稱偽藥，係指藥品經稽查或檢驗有左列各款情形之一者：
一、未經核准，擅自製造者。
二、所含有效成分之名稱，與核准不符者。
三、將他人產品抽換或摻雜者。
四、塗改或更換有效期間之標示者。
藥事法第88條：
依本法查獲供製造、調劑偽藥、禁藥之器材，不問屬於犯人與否
，沒收之。
